---
title: "Modelos ARCH/GARCH"
author: "José Pablo Vázquez"
date: "25/3/2021"
output:
  html_document:
    toc: yes
    toc_float: yes
    number_sections: yes
  html_notebook:
    toc: yes
    toc_float: yes  
    number_sections: yes
---

```{r eval=TRUE, echo=FALSE, message=FALSE, warning=FALSE, include=FALSE}
library(PerformanceAnalytics)
library(quantmod)
library(lubridate)
library(moments)
library(tibble)
library(fGarch)
```

# **Bajar los datos y obtener el rendimiento** 

```{r eval=TRUE, echo=FALSE, message=FALSE, warning=FALSE, include=FALSE}
clave<-"GFNORTEO.MX"
datos <- new.env()
loadSymbols(clave,from="2016-01-01", to=today(), warnings = "FALSE", env = datos)
```

```{r eval=TRUE, echo=FALSE, message=FALSE, warning=FALSE, include=FALSE}
activo<-datos[[clave]]
precio<-activo[,6]
Rendimiento<-na.omit(diff(log(precio)))
Var_Real <- Rendimiento^2
```

Me decidí por utilizar Grupo Financiero Banorte, bajé el histórico de los precios desde el año 2016 hasta el día de hoy, para pasar a calcular los rendimientos del mismo.

# **Probar que hay independencia de los precios**

Vamos a aplicar el estadistico de J-cuadrada para poder analizar si el comportamiento del precio en cualquier dia depende de cualquier cosa, excepto de los precios anteriores.

Si el valor del estadístico es mayor a 23.20925

Ho: se acepta la prueba que habla de la independencia de los precios

Ha: se rechaza la prueba y los precios son dependientes


```{r eval=TRUE, echo=FALSE, message=FALSE, warning=FALSE, include=TRUE}
prueba <- Box.test(precio, fitdf = 10)
stadistic <- prueba[["statistic"]]
tibble(stadistic)
```

Como nuestro valor del estadístico es mayor a 23.20925 se rechaza la prueba de hipotesis nula, lo que nos habla de la dependencia de precios.

# **Hacer uso de la función garchFit contenida en la librería fGarch para estimar los parámetros del modelo**

```{r eval=TRUE, echo=FALSE, message=FALSE, warning=FALSE, include=FALSE}
garch11<-garchFit(formula = ~ garch(1, 1), data = Rendimiento, cond.dist = "norm")
garch11@fit[["par"]]
```

```{r eval=TRUE, echo=FALSE, message=FALSE, warning=FALSE, include=FALSE}
garch12<-garchFit(formula = ~ garch(1, 2), data = Rendimiento, cond.dist = "norm")
garch11@fit[["par"]]
```


```{r eval=TRUE, echo=FALSE, message=FALSE, warning=FALSE, include=FALSE}
garch21<-garchFit(formula = ~ garch(2, 1), data = Rendimiento, cond.dist = "norm")
garch21@fit[["par"]]
```


```{r eval=TRUE, echo=FALSE, message=FALSE, warning=FALSE, include=FALSE}
garch22<-garchFit(formula = ~ garch(2, 2), data = Rendimiento, cond.dist = "norm")
garch22@fit[["par"]]
```


```{r eval=TRUE, echo=FALSE, message=FALSE, warning=FALSE, include=FALSE}
garch10<-garchFit(formula = ~ garch(1, 0), data = Rendimiento, cond.dist = "norm")
garch10@fit[["par"]]
```


```{r eval=TRUE, echo=FALSE, message=FALSE, warning=FALSE, include=FALSE}
garch20<-garchFit(formula = ~ garch(2, 0), data = Rendimiento, cond.dist = "norm")
garch20@fit[["par"]]
```


```{r eval=TRUE, echo=FALSE, message=FALSE, warning=FALSE, include=FALSE}
G11_parametros <- garch11@fit[["par"]]
G11_ics <- garch11@fit[["ics"]][1]
G11_func_vero <- garch11@fit[["value"]][["LogLikelihood"]]
G11_w <- G11_parametros[[2]]
G11_alpha <- G11_parametros[[3]]
G11_beta <- G11_parametros[[4]]
```


```{r eval=TRUE, echo=FALSE, message=FALSE, warning=FALSE, include=FALSE}
G12_parametros <- garch12@fit[["par"]]
G12_ics <- garch12@fit[["ics"]][1]
G12_func_vero <- garch12@fit[["value"]][["LogLikelihood"]]
G12_w <- G12_parametros[[2]]
G12_alpha <- G12_parametros[[3]]
G12_beta1 <- G12_parametros[[4]]
G12_beta2 <- G12_parametros[[5]]
```


```{r eval=TRUE, echo=FALSE, message=FALSE, warning=FALSE, include=FALSE}
G21_parametros <- garch21@fit[["par"]]
G21_ics <- garch21@fit[["ics"]][1]
G21_func_vero <- garch21@fit[["value"]][["LogLikelihood"]]
G21_w <- G21_parametros[[2]]
G21_alpha1 <- G21_parametros[[3]]
G21_alpha2 <- G21_parametros[[4]]
G21_beta <- G21_parametros[[5]]
```


```{r eval=TRUE, echo=FALSE, message=FALSE, warning=FALSE, include=FALSE}
G22_parametros <- garch22@fit[["par"]]
G22_ics <- garch22@fit[["ics"]][1]
G22_func_vero <- garch22@fit[["value"]][["LogLikelihood"]]
G22_w <- G22_parametros[[2]]
G22_alpha1 <- G22_parametros[[3]]
G22_alpha2 <- G22_parametros[[4]]
G22_beta1 <- G22_parametros[[5]]
G22_beta2 <- G22_parametros[[6]]
```
Ecuación de modelo GARCH (1,1):

$$\sigma^2 = `r G11_w` + `r G11_alpha`R^2_{t-1} + `r G11_beta`\sigma^2_{t-1}$$

Ecuación de modelo GARCH(1,2):

$$\sigma^2 = `r G12_w` + `r G12_alpha`R^2_{t-1} + `r G12_beta1`\sigma^2_{t-1} + `r G12_beta2`\sigma^2_{t-2}$$


Ecuación de modelo GARCH (2,1):

$$\sigma^2 = `r G21_w` + `r G21_alpha1`R^2_{t-1} + `r G21_alpha2`R^2_{t-2} + `r G21_beta`\sigma^2_{t-1}$$

Ecuación de modelo GARCH(2,2):

$$\sigma^2 = `r G22_w` + `r G22_alpha1`R^2_{t-1} + `r G22_alpha2`R^2_{t-2} + `r G22_beta1`\sigma^2_{t-1} + `r G22_beta2`\sigma^2_{t-2}$$


```{r eval=TRUE, echo=FALSE, message=FALSE, warning=FALSE, include=FALSE}
A1_parametros <- garch10@fit[["par"]]
A1_ics <- garch10@fit[["ics"]][1]
A1_func_vero <- garch10@fit[["value"]][["LogLikelihood"]]
A1_w <- A1_parametros[[2]]
A1_alpha <- A1_parametros[[3]]
```

```{r eval=TRUE, echo=FALSE, message=FALSE, warning=FALSE, include=FALSE}
A2_parametros <- garch20@fit[["par"]]
A2_ics <- garch20@fit[["ics"]][1]
A2_func_vero <- garch20@fit[["value"]][["LogLikelihood"]]
A2_w <- A2_parametros[[2]]
A2_alpha1 <- A2_parametros[[3]]
A2_alpha2 <- A2_parametros[[4]]
```

Ecuación de modelo ARCH(1):

$$\sigma^2 = `r A1_w` + `r A1_alpha`R^2_{t-1}$$


Ecuación de modelo ARCH(2):

$$\sigma^2 = `r A2_w` + `r A2_alpha1`R^2_{t-1} + `r A2_alpha2`R^2_{t-2}$$

```{r eval=TRUE, echo=FALSE, message=FALSE, warning=FALSE, include=TRUE}
tibble(A1_ics, A2_ics, G11_ics, G12_ics, G21_ics, G22_ics)
```

Podemos ver que gracias al criterio del menor AIC, seleccionamos el modelo GARCH(1,1) ya que es el modelo que mejor se ajusta a los datos.

```{r eval=TRUE, echo=FALSE, message=FALSE, warning=FALSE, include=TRUE}
tibble(A1_func_vero, A2_func_vero, G11_func_vero, G12_func_vero, G21_func_vero, G22_func_vero)
```

Además, podemos confirmar que GARCH(1) gracias a la suma de las funciones de verosimilitud, ya que la de GARCH(1,1) resultó ser la menor, con un valor de:

$$`r G11_func_vero``$$

# **Una vez que tenemos el modelo ARCH/GARCH adecuado. Comparamos las estimaciones del modelo contra las estimaciones reales**

```{r eval=TRUE, echo=FALSE, message=FALSE, warning=FALSE, include=FALSE}
estimaciones_GARCH11 <- sqrt(garch11@h.t)
volatilidad_real <- sqrt(Var_Real)
```


```{r eval=TRUE, echo=FALSE, message=FALSE, warning=FALSE, include=TRUE}
Volatilidad <- merge.xts(volatilidad_real, estimaciones_GARCH11)
names(Volatilidad) <- c("Vol_Real", "Vol_GARCH(1,1)")
plot(Volatilidad,legend.loc="topleft",lwd = 0.5, col= c("#009999","#330000"), bg = "#CCCCFF")
```

Gracias a la gráfica, podemos observas que nuestras estimaciones de volatilidad tiene un comportamiento parecido a la volatilidad real, sin embargo, existen muchos picos distanciados de nuestras estimaciones con el modelo ARCH(1)


# **Efectuar una estimación futura de la volatilidad. Con el comando predict**

```{r eval=TRUE, echo=FALSE, message=FALSE, warning=FALSE, include=TRUE}
mod <- predict(garch11, n.ahead=1)
mod <- mod[3]
tibble(mod)
```

Obtenemos que la volatilidad para el día de mañana sería de 2.44% con el comando predict, sobre nuestro modelo GARCH(1,1)


# **Determinar una estimación para la volatilidad de la misma fecha que la del GARCH con los códigos de Promedio Móvil y EWMA. compara los resultados obtenidos por los tres modelos**

```{r eval=TRUE, echo=FALSE, message=FALSE, warning=FALSE, include=TRUE}
EWMA <- 0.01789422
Prom_Movil <- 0.02808049

tibble(mod, EWMA, Prom_Movil)
```

Comparando con los modelos de Promedio Móviles y EWMA, tenemos que la volatilidad de Promedios Móviles resulta la predicción de volatilidad mas alta con 2.80%, sin embargo, considero que la estimación con el modelo GARCH(1,1) es mucho mas exata que EWMA y Promedios Móviles.





