---
title: "Procesos_Estoc"
author: "Jose Pablo Vazquez"
date: "4/2/2021"
output: html_document
---

```{r librerias, include=FALSE, message=FALSE}
library(ggplot2)
library(tibble)
library(gridExtra)
library(knitr)
library(kableExtra)
library(tidyverse)
```

# Procesos estocásticos

**¿Qué es un proceso estocástico?**
Es una colección de variables aleatorias definidas como un sucesión, cuyo valor va evolucionando a través del tiempo.

**¿Como se diferencia de un proceso determinista?**
Son procesos en los cuales podemos conocer con exactitud el valor que tomará una variable.


## Proceso de Wiener

**Características**
**1) Es un proceso de Markov.**
**2) Tiene incrementos independientes.**
**3) Las variaciones en el proceso en un intervalo de tiempo se distribuyen de manera normal.**

La ecuación de este proceso

$$dW_t = \epsilon\sqrt(dt)$$

La simulación de este proceso es como sigue:

```{r simulacion, include=FALSE}
n <- 10000
dt <- 1/n
datos <- tibble(tiempo= seq(1/n,1,by=1/n), epsilon=rnorm(n), dw = epsilon*sqrt(dt)) ##data frame
```


```{r}
g1 <- datos %>% ##Concatena funciones, agarra todos los datos y haz una grafica
  ggplot() +
  geom_line(aes(tiempo,epsilon), color = "red") +
  labs(title = "Números Aleatorios", x="Tiempo", y="Valor aleatorio epsilon")#aes = ejes



g2 <- datos %>% ##Concatena funciones, agarra todos los datos y haz una grafica
  ggplot() +
  geom_line(aes(tiempo,dw), color = "blue") +
  labs(title = "Proceso dW", x="Tiempo", y="Valor dW")#aes = ejes

grid.arrange(g1,g2, ncol = 2)
```

¿Cómo son las características que definen el proceso? (Esperanza y Varianza)

```{r}
#Creamos la tabla
carac <- tibble(Proceso=c("Epsilon","DW"),Media = c(mean(datos$epsilon),mean(datos$dw)), Varianza=c(var(datos$epsilon),var(datos$dw)))
carac

#Formato a la tabla
kable(carac, caption = "<center>**Características del proceso**", align = c("c","c","c"), digits = 4) %>% 
  kable_classic(full_width=F) %>% 
  row_spec(0, bold = T) %>% 
  column_spec(1, bold = T, color = "blue")
```

¿Cómo es W?

$$W_t=W_{t-1}+dW_t$$


```{r}
Wiener <- matrix(0,n,1)
Wo <- 0
Wiener[1,1] <- Wo
for (t in 2:n) {
  Wiener[t,1]=Wiener[t-1,1]+datos$dw[t]
}
datos <- datos %>%
  mutate(W=Wiener)
```


```{r}
datos %>% ##Concatena funciones, agarra todos los datos y haz una grafica
  ggplot() + theme_bw()+
  geom_line(aes(tiempo,W), color = "orange") +
  geom_smooth(aes(tiempo,W)) +
  labs(title = "Comportamiento de la variable 
       W", x="Tiempo", y="Valor W")#aes = ejes

```

Cuales son los elementos que caracterizan al proceso (Esperanza y su varianza)

¿Como son sus histogramas?

```{r}
datos %>% 
  ggplot(aes(dw))+
  geom_histogram(color="red",fill="pink", bins=120) +
  labs(title = "Histograma dW")

datos %>% 
  ggplot(aes(W))+
  geom_histogram(color="purple",fill="blue", bins=120) +
  labs (title = "Histograma de W")

```

# Proceso de Wiener Generalizado

Me voy a aventar un spech

$$dx = adt+bdw$$
Donde a y b con constantes (números)

El drift rate del proceso (Esperanza) esta dado por **a por unidad de tiempo**
La tasa de Varianza (Varianza) está dada por **b^2 por unidad de tiempo**

```{r}
a <- 0.3
b <- 0.15
dt <- 1/n
datos2 <- tibble(tiempo= seq(1/n,1,by=1/n), epsilon=rnorm(n), dw = epsilon*sqrt(dt), dX = a*dt + b*dw) ##data frame
```


Graficamos dx

```{r}
datos2 %>% ##Concatena funciones, agarra todos los datos y haz una grafica
  ggplot() +
  geom_line(aes(tiempo,dX), color = "blue") +
  labs(title = "Proceso dW", x="Tiempo", y="Valor dW")#aes = ejes
```

¿Como es X?

$$X_t = X_{t-1}+dX_t$$

```{r}
WG <- matrix(0,n,1)
Xo <- 0
WG[1,1] <- Xo
for (t in 2:n) {
  WG[t,1]=WG[t-1,1]+datos2$dX[t]
}
datos2 <- datos2 %>%
  mutate(W_g=WG)
```

```{r}
datos2 %>% ##Concatena funciones, agarra todos los datos y haz una grafica
  ggplot() + theme_bw()+
  geom_line(aes(tiempo,W_g), color = "orange") +
  geom_smooth(aes(tiempo,W_g)) +
  labs(title = "Comportamiento de la variable 
       W_g", x="Tiempo", y="Valor W_g")#aes = ejes
```


#Actividades 












