---
title: "VaR"
author: "José Pablo Vázquez"
date: "12/4/2021"
output: html_document
---

VaR no paramétrico (No suponemos una distribución de probabilidad específica)

```{r eval=TRUE, echo=FALSE, message=FALSE, warning=FALSE, include=FALSE}
library(PerformanceAnalytics)
library(quantmod)
library(lubridate)
library(moments)
library(tibble)
library(fGarch)
```

Comencemos suponiendo un portafolio determinado

Activos: BANORTE y BIMBO
Cantidad de cada activo: BANORTE 100 acciones y 50 acciones de BIMBO
Valor Actual del Portafolio


```{r eval=TRUE, echo=FALSE, message=FALSE, warning=FALSE, include=FALSE}
clave1<-"GFNORTEO.MX"
clave2 <- "BIMBOA.MX"
datos1 <- new.env()
datos2 <- new.env()
loadSymbols(clave1,from="2016-01-01", to=today(), warnings = "FALSE", env = datos1)
loadSymbols(clave2,from="2016-01-01", to=today(), warnings = "FALSE", env = datos2)

activo1 <- datos1[[clave1]]
activo2 <- datos2[[clave2]]

precio1 <- na.omit(activo1[,6])
precio2 <- na.omit(activo2[,6])
precios <- merge.xts(precio1,precio2)
```


```{r eval=TRUE, echo=FALSE, message=FALSE, warning=FALSE, include=TRUE}
n <- nrow(precios)
pi_a1 <- as.numeric(precios[n,1])
pi_a2 <- as.numeric(precios[n,2])

vi <- 100 * pi_a1 + 50 * pi_a2

fecha_inicial <- date(precios[n,1])
```

Hoy mi activo vale 13,785.5


Ya que tenemos el valor inicial vamos a calcular el valor para el día de mañana. Este proceso requiere de la estimación de precios futuros (mañana). El proceso de generación de precios que usaremos se llama simulación histórica.

Cada posible valor de St, representa un posible escenarios de comportamiento. Por lo tanto, vamos a tener tantos escenarios como rendimientos de precio observemos.

$$S_{t+1}=S_o+(1+R_{t-1322})$$

```{r eval=TRUE, echo=FALSE, message=FALSE, warning=FALSE, include=TRUE}
rend1 <- na.omit(diff(log(precio1)))
rend2 <- na.omit(diff(log(precio2)))
rend <- merge.xts(rend1, rend2)

esc_est <- seq(1:(n-1))
pe_a1 <- as.data.frame(pi_a1*(1+rend[,1]), row.names = paste("Esc", esc_est))
pe_a2 <- as.data.frame(pi_a2*(1+rend[,2]), row.names = paste("Esc", esc_est))
```


Ya que tenemos posibles valores de precios para cada activo, vamos a estimar el valor del portafolio en cada uno de los posibles escenarios.


```{r eval=TRUE, echo=FALSE, message=FALSE, warning=FALSE, include=TRUE}
vp_est <- pe_a1*100 + pe_a2*50
names(vp_est) <- fecha_inicial+1
```

Construyamos ahora una funcion de pérdidas y ganancias.

```{r eval=TRUE, echo=FALSE, message=FALSE, warning=FALSE, include=TRUE}
fpg <- vp_est-vi 
hist(fpg[,1], n=30, xlab = "Pesos" , main = paste("Función de P/G para ", fecha_inicial))
```


Con la función de pérdidas/ganancias, podemos determinar el VaR usando los cuantiles de la distribución.

De manera que el valor del VaR esta dado por:

```{r eval=TRUE, echo=FALSE, message=FALSE, warning=FALSE, include=TRUE}
VaR99 <- quantile(fpg[,1],.01)
VaR95 <- quantile(fpg[,1],.05)
VaR90 <- quantile(fpg[,1],.10)
VaR <- data.frame(VaR99, VaR95, VaR90)
tibble(VaR)
```

Grafiquemos el valor del VaR en cada nivel en la función de perdidas y ganancias.


```{r eval=TRUE, echo=FALSE, message=FALSE, warning=FALSE, include=TRUE}
hist(fpg[,1], n=30, xlab = "Pesos" , main = paste("Función de P/G para ", fecha_inicial))
abline(v = VaR99, col="red", lwd=2)
abline(v = VaR95, col="blue", lwd=2)
abline(v = VaR90, col="green", lwd=2)
text(600,150, paste("Valor inicial", formatC(vi, format = "f",2)), col="black")
text(600,130, paste("VaR99", formatC(VaR99, format = "f",2)), col="red")
```


Comprobación del VaR

Backtesting


*Construir el valor real histórico del portafolio*

```{r}
vp_real <- 100*precios[,1] + 50*precios[,2]
```


*Calcular las ganancias/perdidas reales del portafolio*

```{r}
perd_gan_real <- na.omit(diff(vp_real))
```


*Comparar cada ganancia/pérdida con el valor del VaR al 99%*

```{r}
backtest_Var99 <- ifelse(perd_gan_real<VaR99,1,0)
plot(backtest_Var99)
```


*Contas las excepciones (una excepción es una situación en la cual, la pérdida es mas grande que el VaR)*

```{r}
sum(backtest_Var99)
```

*Sacar la proporción respecto al total*

```{r}
(sum(backtest_Var99)/(n-1)) * 100
```

Esto quiere decir que hubo .68% de excepciones, esperariamos cuando mucho un 1% de excepciones. En este caso hubo sólo .68% por lo cual el VaR si refleja la máxima pérdida para un día en la tenencia de este portafolio. En consecuencia mi valor de VaR al 99% es adecuado.














