---
title: "VaR no Paramétrico Opciones"
date: "26/4/2021"
author: "Jose Pablo Vazquez Tello"
output:
  html_document:
    toc: yes
    toc_float: yes
    number_sections: yes
  html_notebook:
    toc: yes
    toc_float: yes  
    number_sections: yes
---

Valor en riesgo de las opciones de forma no paramétrica

Para calcular el valor en riesgo de una opción, la utilidad de una posición larga call está determinada por St-K, donde no se considera la prima, es la diferencia entre el precio spot en la fecha de vencimiento y el precio de ejercicio si se fuera a ejercer, en caso contrario, la utilidad es 0.

Hay que recordad que el VaR de forma no paramétrica, no considera el valor de delta, ni el valor en concreto de una probabilidad Z, se debe calcular n escenarios de probabilidades entre 0 y 1, para calcular el Valor en Riesgo.

- Simular Precio
- Valor Intrínseco
- Función de pérdidas y ganancias
- Calcular el VaR con la funcion anterior


- Simular el precio

```{r eval=TRUE, echo=FALSE, message=FALSE, warning=FALSE, include=FALSE}
library(tibble)
```


```{r eval=TRUE, echo=FALSE, message=FALSE, warning=FALSE, include=TRUE}
St <- 50
rf <- 0.05 #tasa de interes 
sigma <- 0.15 #volatilidad anualizada
n <- 10000
aleatorio <- runif(n)
z <- qnorm(aleatorio)
St_1 <- St*exp(rf-sigma^2 *0.5 + z*sigma)
tibble(St_1)
```


- Valor Intrínseco de la opción

```{r eval=TRUE, echo=FALSE, message=FALSE, warning=FALSE, include=TRUE}
t <- 1
k <- 48
lcall <- exp(-rf*t)*pmax(St_1-k,0)
lput <- exp(-rf*t)*pmax(k-St_1,0)
scall <- -exp(-rf*t)*pmax(St_1-k,0)
sput <- -exp(-rf*t)*pmax(k-St_1,0)
tibble(lcall,lput,scall,sput)
```


- Función pérdidas y ganancias

```{r eval=TRUE, echo=FALSE, message=FALSE, warning=FALSE, include=TRUE}
fpg_lc <-lcall-5
fpg_lp <-lput-3  
fpg_sc <-scall-5  
fpg_sp <-sput-3  
tibble(fpg_lc, fpg_lp, fpg_sc, fpg_sp)
```


VaR al 99% y 95% de las 4 opciones

```{r eval=TRUE, echo=FALSE, message=FALSE, warning=FALSE, include=TRUE}
VaR99_lc <- quantile(fpg_lc, 0.01)
VaR99_lp <- quantile(fpg_lp, 0.01)
VaR99_sc <- quantile(fpg_sc, 0.01)
VaR99_sp <- quantile(fpg_sp, 0.01)
tibble(VaR99_lc, VaR99_lp, VaR99_sc, VaR99_sp)
```


```{r eval=TRUE, echo=FALSE, message=FALSE, warning=FALSE, include=TRUE}
VaR95_lc <- quantile(fpg_lc, 0.05)
VaR95_lp <- quantile(fpg_lp, 0.05)
VaR95_sc <- quantile(fpg_sc, 0.05)
VaR95_sp <- quantile(fpg_sp, 0.05)
tibble(VaR95_lc, VaR95_lp, VaR95_sc, VaR95_sp)
```

1. Los precios estimados, ¿tiene una temporalidad específica?

No, para calcular los precios estimados no se requiere definir una temporalidad, se define n probabilidades.

2. ¿Por qué el valor intrínseco de la opción en la posición corta es negativo bajo cualquiera de los escenarios?

Por que, estamos calculando el valor potencial de la opcion en terminos contrarios.

3. ¿Por la distribución no es simétrica?
Por que, los valores giran alrededor de la maxima pérdida, en caso de las opciones long, la máxima pérdida es la pérdida de la prima.
