---
title: "VaR Paramétrico"
author: "José Pablo Vázquez"
date: "19/4/2021"
output: html_document
---

1) Bajar los precios de dos activos

```{r}
library(quantmod)
library(lubridate)
clave1<-"GFNORTEO.MX"
clave2 <- "BIMBOA.MX"
datos1 <- new.env()
datos2 <- new.env()
loadSymbols(clave1,from="2016-01-01", to=today(), warnings = "FALSE", env = datos1)
loadSymbols(clave2,from="2016-01-01", to=today(), warnings = "FALSE", env = datos2)

activo1 <- datos1[[clave1]]
activo2 <- datos2[[clave2]]

precio1 <- na.omit(activo1[,6])
precio2 <- na.omit(activo2[,6])
precios <- merge.xts(precio1,precio2)
```


2) Determinar una composición, es decir, construir un portafolio ficticio. Obtener el valor inicial del portafolio **Vo**

```{r}
n <- nrow(precios)
a1 <- 100 #Cantidad de acciones del activo 1
a2 <- 50 #Cantidad de acciones del activo 2
pi_a1 <- as.numeric(precios[n,1])
pi_a2 <- as.numeric(precios[n,2])
vi <- pi_a1*a1 + pi_a2*a2
```


3) Volatilidad del portafolio.

$\sigma_p = \sqrt{w*C*w^T}$

Necesitamos el vector de pesos w

```{r}
w1 <- (a1*pi_a1)/vi
w2 <- (a2*pi_a2)/vi
w <- cbind(w1,w2)
```


Matriz Varianzas Covarianzas

Para ello obtener el rendimiento de los activos.

```{r}
rend1 <- na.omit(diff(log(precio1)))
rend2 <- na.omit(diff(log(precio2)))
rend <- merge.xts(rend1,rend2)
C <- cov(rend)
```


Vector w transpuesto

```{r}
t(w) # vector transpuesto
```


Multiplicamos y sacamos la raiz

```{r}
#%*% #Multiplicacion de matriz en R
#Estimacion de la volatilidad del portafolio para un dia
sigma_port <- sqrt(w%*%C%*%t(w))
```


4) Determinar un valor de Z

Si el VaR es al 99%

```{r}
Z99 <- qnorm(0.01)
```


Si el VaR es al 95%

```{r}
Z95 <- qnorm(0.05)
```


Si el VaR es al 90%

```{r}
Z90 <- qnorm(0.1)
```


5) Calcular el VaR paramétrico para los tres niveles.

```{r}
VaR99 <- vi*sigma_port*Z99
```


```{r}
VaR95 <- vi*sigma_port*Z95
```


```{r}
VaR90 <- vi*sigma_port*Z90
tibble(VaR99, VaR95, VaR90)
```

Se asumio que el comportamiento de la funcion es normal estandar.

No se hacen estimaciones de valores futuros, asumimos que hay comportamiento de una normal.

Composición óptima del portafolio para minimizar el VaR

```{r}
w1_opt <- (2*C[2,2] - 2*C[1,2]) / (2*C[1,1] + 2*C[2,2] -4*C[1,2])
w2_opt <-  1-w1_opt
w_opt <- cbind(w1_opt,w2_opt)
```


Con esa composición podemos obtener el VaR mínimo

```{r}
sigma_opt <- sqrt(w_opt%*%C%*%t(w_opt))
VaR_minimo <- vi*sigma_opt*Z99
VaR_minimo
```










